# Andres Vallarino

FRONTEND DEVELOPER

## PERFIL PERSONAL

Frontend especializado en React y TypeScript con un enfoque meticuloso en cada detalle. Con una sólida experiencia en el diseño y desarrollo de aplicaciones web interactivas y dinámicas, estoy comprometido a ofrecer productos de alta calidad que superen las expectativas del cliente.

# COMPETENCIAS

- -Desarrollo y arquitectura de software
- -Optimización del rendimiento (Jira)
- -Solución de problemas y control de calidad
- -Procesos de desarrollo ágil
- -Desarrollo front-end (React.js)

# **DATOS DE CONTACTO**

- andyduffdj25@gmail.com
- git https://github.com/AndyV01
- linkedin.com/in/andres-vallarino/ in
- https://andyv01.github.io/portafolio/

#### **SKILLS**

• English: A2

























# HISTORIAL ACADÉMICO

#### **FULL STACK DEVELOPER**

#### Senpai Academy /2021

Desarrollador con muy buen manejo de los principales lenguajes.

Cuento con un repositorio en GitHub donde ya tengo varios proyectos terminados implementando Frontend, servidor NodeJs y database.

#### educación

- Certificado Diseño web responsivo FreeCodeCamp
- Curso: Auxiliar Administrativo de empresas (U.T.U., La Blanqueada 2008/2009)
- Bachillerato 2003- 2006, 4°, 5° Humanistico y 6° de Derecho Liceo N°3 Damaso A. Larrañaga

## **EXPERIENCIA**

#### Frontend

#### www.mevuelo.com

Referencia: Sebastian Baudean CEO seba@mevuelo.com - cel: 096236320 2023-2024



2021-2022

#### **Frontend**

www.ideacreativamarketing.com

Referencia: Lic. Gabriela Pérez Caviglia gabriela.perecaviglia@gmail.com